【裁判字號】    98,審易,747
【裁判日期】    990108
【裁判案由】    詐欺
【裁判全文】
臺灣新竹地方法院刑事判決             98年度審易字第747號
公  訴  人  臺灣新竹地方法院檢察署檢察官
被      告  乙○○
上列被告因詐欺案件，經檢察官提起公訴（98年度偵字第6278號
、第7524號、第7938號），經被告於本院準備程序中，就被訴事
實為有罪之陳述，經告知被告簡式審判程序之旨，並聽取檢察官
、被告之意見後，經本院進行簡式審判程序，本院判決如下：
    主    文
乙○○犯如附表編號一至七所示之罪，均累犯，各處如附表編號
一至七所示之宣告刑。應執行有期徒刑壹年貳月，如易科罰金，
以新臺幣壹仟元折算壹日。扣案之眼鏡壹支，沒收之。
    犯罪事實
一、乙○○前於民國90年間，因恐嚇擄人案件，經國防部北部地
    方軍事法院於91年12月11日以91年度信審字第132 號判決判
    處有期徒刑1年6月確定；又於91年間，因詐欺案件，經臺灣
    板橋地方法院於92年2 月10日以91年度重簡字第1097號判決
    判處有期徒刑3 月確定；又於91年間，因詐欺案件，經臺灣
    板橋地方法院於92年6 月26日以91年度重簡字第1254號判決
    判處有期徒刑3月確定；上揭3罪嗣經臺灣板橋地方法院於93
    年2 月27日以93年度聲字第280號裁定定應執行有期徒刑1年
    10月確定，嗣於93年10月7 日縮刑假釋出監，所餘刑期交付
    保護管束，並於94年2月4日縮刑期滿，保護管束未經撤銷以
    已執行完畢論。又於95年間，因詐欺案件，經臺灣板橋地方
    法院於96年12月25日以96年度簡上字第536 號判決判處有期
    徒刑6月，減為有期徒刑3月確定，甫於97年2 月15日易科罰
    金執行完畢。
二、詎乙○○仍不知悔改，分別基於意圖為自己不法所有之犯意
    ，於如附表編號一至六所示時間、地點，趁如附表編號一至
    六所示之莊萬福、戊○○、己○○、丁○○、甲○○、庚○○等人所駕駛如附表編號一至六所示之自用小客車甫起步或
    緩慢前進之際，以故意伸出腳掌，俾讓如附表編號一至六所
    示之自用小客車輪胎碾過其腳掌後，再伺機向如附表編號一
    至六所示之莊萬福等人佯稱腳受傷或謊稱如附表編號二至六
    所示之手機、眼鏡等物品遭毀損，而向莊萬福等人索賠如附
    表編號一至六所示之醫療費用、紅包費或賠償手機、眼鏡之
    修理費用，致如附表編號一至六所示之莊萬福等人陷於錯誤
    ，因而交付如附表編號一至六所示之財物得手，嗣黃建德將
    所詐取之款項供己花用。另黃建德復基於意圖為自己不法所
    有之犯意，於98年8月20日下午1時50分許在新竹縣竹東鎮○○路302 號「仁愛市場」內（即附表編號七），以上揭詐騙
    方式欲重施故技時，惟經丙○○當場發覺受騙致未得逞，復
    經員警到場而查獲，並扣得乙○○用以詐騙之眼鏡1 支，始
    循線查悉上情。
三、案經莊萬福、甲○○、己○○、丁○○訴由新竹縣政府警察
    局竹東分局、新竹市警察局第二分局報告臺灣新竹地方法院
    檢察署檢察官偵查起訴。
    理    由
一、程序部分：
    按除被告所犯為死刑、無期徒刑、最輕本刑為3 年以上有期
    徒刑之罪或高等法院管轄第一審案件者外，於前條第1 項程
    序進行中，被告先就被訴事實為有罪之陳述時，審判長得告
    知被告簡式審判程序之旨，並聽取當事人、代理人、辯護人
    及輔佐人之意見後，裁定進行簡式審判程序，刑事訴訟法第
    273條之1第1 項定有明文。本件被告乙○○所犯係死刑、無
    期徒刑、最輕本刑為3 年以上有期徒刑以外之罪，其於準備
    程序中就被訴事實為有罪之陳述，經告知簡式審判程序之旨
    ，並聽取公訴人及被告乙○○之意見後，本院認為適宜進行
    簡式審判程序，合先敘明。
二、認定被告乙○○犯行所憑之各項證據：
（一）被告乙○○於警詢、偵查中之供述及於本院準備程序、簡
      式審判程序時均坦承不諱。其稱：伊於98年5月23日上午7
      時55分許，在新竹市○○路○ 段與林森路口，見被害人莊
      萬福開車在等紅綠燈，當被害人莊萬福要起步時，伊就故
      意把腳伸出去讓被害人莊萬福壓，然後敲打車門說被害人
      莊萬福壓到伊的腳，被害人莊萬福就載伊至國泰醫院就診
      ，並且向被害人莊萬福要求要包紅包壓壓驚，被害人莊萬
      福就給新臺幣（下同）3,000元之醫藥費用及200元之紅包
      ；又於98年6月28日下午6時許，在桃園縣桃園市○○路與
      復興路口，見被害人戊○○開車在等紅綠燈，當被害人戊○○要起步時，伊就故意把腳伸出去讓被害人戊○○壓，
      然後大叫，當被害人戊○○下車查看時，伊就向被害人戊○○說腳被她壓傷了，手機也被撞壞了，要求被害人戊○○要賠償3,000元，被害人戊○○有賠償1,000元，伊便將
      1,000 元購買毒品花用，至於手機已丟棄在桃園縣桃園市
      之垃圾車裡；又於98年7月17日下午4時許，在新竹市○○
      路24號前，見被害人己○○駕駛車牌號碼0138- FT號自用
      小客車停等紅綠燈，當被害人己○○要起步時，伊就故意
      把腳伸出去讓被害人己○○壓，然後大叫，當被害人己○○下車查看時，伊就向被害人己○○說腳被她壓傷了，還
      有眼鏡也被撞壞了，要求被害人己○○要賠償5,000元，
      被害人己○○有賠償5,000元，伊便將5,000元購買毒品花
      用；又於98年7 月25日下午3時許，在新竹市○○路1號中
      央市場前，見被害人丁○○駕駛車牌號碼5D- 2588號自用
      小客車停等紅綠燈，當被害人丁○○要起步時，伊就故意
      把腳伸出去讓被害人丁○○壓，然後拍打車窗大叫，當被
      害人丁○○下車查看時，伊就向被害人丁○○說腳被她壓
      傷了，眼鏡也被撞壞了，要求被害人丁○○要賠償6,800
      元，被害人丁○○有賠償1,800元，伊便將1,800元購買毒
      品花用；又於98年8月12日下午3時15分許，在新竹市○○
      街42號前，見被害人甲○○駕駛車牌號碼8409- TW號自用
      小客車車速緩慢，伊就故意把腳伸出去讓被害人甲○○壓
      ，然後拍打車窗大叫，當被害人甲○○下車查看時，伊就
      向被害人甲○○說腳被她壓傷了，當時被害人甲○○就打
      電話叫救護車將伊送到國泰醫院，警察也有去處理，伊跟
      警察說要私下和解，所以警察登記完資料就離開，之後伊
      在醫院門口向被害人甲○○要醫藥費2,500 元，被害人甲○○有照價賠償，伊再拿出眼鏡說眼鏡也被撞壞，要求被
      害人甲○○再賠償1,800 元，後來被害人甲○○只再賠償
      1,000 元，之後伊與被害人甲○○約在調解委員會談和解
      ，被害人甲○○又包600 元之紅包給伊，伊便將向被害人
      甲○○所收取之4,100元購買毒品花用；又於98年8月18日
      上午7 時許，在新竹縣竹東鎮仁愛市場內，見被害人庚○○駕駛車牌號碼6567- PC號自用小客車要起步時，伊就故
      意把腳伸出去讓被害人庚○○壓，然後拍打車窗大叫，當
      被害人庚○○下車查看時，伊就向被害人庚○○說腳被她
      壓傷了，被害人庚○○就開車送伊到竹信醫院檢查，後來
      從醫院出來後，伊再向被害人庚○○說眼鏡也撞壞了，要
      求被害人庚○○賠償3,500 元，但被害人庚○○說身上沒
      那麼多錢，所以只賠償3,300元，伊便將3,300元購買毒品
      花用；後來伊於98年8月20日下午1時許，在新竹縣竹東鎮
      ○○路上仁愛市場內，看被害人丙○○駕駛車輛經過伊時
      ，又故意將腳伸出去讓車壓，然後被害人丙○○就下車，
      並且就說知道伊，後來就有警察到場處理，而被警察查獲
      之眼鏡，早在一個月前就已毀壞等語（見98年度偵字第62
      78號偵查卷第9 至12、33、34、53、54、56、61、62頁，
      98年度偵字第7524號偵查卷第8 至13頁，本院卷第33、36
      至42頁）。
（二）告訴人即被害人莊萬福於警詢、偵查中之指訴。其稱：他
      於98年5 月23日上午7時55分許，駕駛車牌號碼2202-MX號
      自用小客車行駛於新竹市○○路、林森路口，當時並沒有
      看到被告乙○○，後來綠燈要右轉至林森路時，被告乙○○突然從車子之右前方跑出來，敲打車門說他車子壓到伊
      的腳，他停車後，被告乙○○說要立刻報警處理，員警前
      來處理時沒有表示什麼，雙方都有做筆錄，後來他便將被
      告乙○○載至國泰醫院就診，醫生也診斷沒有任何受傷情
      形，但被告乙○○不斷向醫生表示腳會痛，並且向他要求
      要包紅包壓壓驚，他當時看被告乙○○根本沒有受傷，但
      為息事就給被告乙○○3,000元之醫藥費用及200元之紅包
      等語（見98年度偵字第7938號偵查卷第6、7、21至23頁）
      。
（三）被害人戊○○於警詢、偵查中之指述。其稱：她於98年6
      月28日下午6時許，駕駛車牌號碼3130-TQ號自用小客車要
      接小孩下課，路上的機車及行人很多，她就讓機車先行，
      當在桃園縣桃園市○○路與復興路口要起步時，就聽到喀
      擦聲，被告乙○○就從右後方跑到車子右車門處倒下，旁
      邊路人就說她壓到人了，她下車查看時，被告乙○○就說
      她壓到腳了，她回說怎麼可能，被告乙○○見騙不過她，
      就從上衣口袋拿出1支手機，說是前2天買的，被她撞壞了
      要賠償，她不答應，雙方後來約到派出所內談和解，並以
      1,000 元達成和解等語（見98年度偵字第7524號偵查卷第
      19至21、59、60頁）。
（四）告訴人即被害人己○○於警詢、偵查中之指述。其稱：她
      於98年7 月17日下午4時許，駕駛車牌號碼0138-FT號自用
      小客車行經新竹市○○路24號前時，因路口有很多店面在
      裝潢，路面很窄，所以車速很慢，她就看到被告乙○○就
      從右前方副駕駛座之位置斜走過來，並且走到右後方，而
      右前方路邊有行人站在那邊，她被行人擋到視線，所以沒
      有注意後面，當時她有感覺有壓過1 個東西，之後旁邊就
      有1 名矮小的男子拍打窗戶說她壓到人，她下車查看時，
      被告乙○○整個人倒坐在地上，大叫說她壓到腳，之後她
      開車載被告乙○○到南門綜合醫院救診，但到了醫院門口
      ，被告乙○○說要看中醫不下車，後來被告乙○○就說傷
      勢沒那麼嚴重回去擦藥就好，但從口袋拿出1 支缺少腳架
      及鏡片之紫色眼鏡，說是她剛才撞壞的，要她賠償3,800
      元，她就帶被告乙○○到附近友人開設之眼鏡行配眼鏡，
      但被告乙○○又表示不願意在友人眼鏡行配眼鏡，她只好
      賠償被告乙○○3,800元之眼鏡費用以及1,200元之醫療費
      用等語（見98年度偵字第7524號偵查卷第24至26、60、61
      頁）。
（五）告訴人即被害人丁○○於警詢、偵查中之指述，其稱：他
      於98年7 月25日下午3時許，駕駛車牌號碼5D-2588號自用
      小客車行經新竹市○○路中央市場停等紅燈時，被告乙○○先從車子正前方走來，經過副駕駛座往右後方走到距離
      車輛約20公尺處後，又從後方跑來敲右前車窗，說他剛才
      開車壓到伊的腳，他回說車子那麼大台，且在靜止狀態，
      怎麼可能撞倒伊，被告乙○○就說他車子輪胎不小心勾到
      伊的腳後讓伊跌倒，造成眼鏡破掉，並從身上拿出1 支咖
      啡色眼鏡，說腳架斷了，鏡片也破了，又說伊人沒有關係
      ，只要他賠償眼鏡價錢3,800 元就好，他說一人一半，就
      給被告黃建德1,800 元，被告乙○○並且還裝腳痛要他送
      到新竹火車站坐車等語（見98年度偵字第7524號偵查卷第
      29 至31 、61、62頁）。
（六）告訴人即被害人甲○○於警詢中之指述。其稱：她於98年
      8 月12日下午3時10分許駕駛車牌號碼8409-TW號行經新竹
      市○○街42號前停等紅綠燈時，被告乙○○突然整個人趴
      在車子右前車窗上，拍打車窗大叫說她壓到伊的腳，她下
      車查看後，被告乙○○就說她開車壓到伊的腳及撞壞伊眼
      鏡，她回說車子才剛起步怎麼可能會撞倒，就馬上報警及
      叫救護車，後來將被告乙○○送到國泰醫院就診，結果醫
      生說沒事不需要就醫，被告乙○○就先向交通隊員警表示
      說可以私下處理，等警察走之後，被告乙○○就從口袋拿
      出1張黃色單子說是收據，要她賠償2,500元，她只好照價
      賠償，被告乙○○又拿出1 支黑色的破眼鏡，說也是被她
      撞壞的，價值1,800 元，她不肯賠，被告乙○○就在醫院
      門口大吼大叫，她只好又賠被告乙○○1,000 元，後來因
      交通隊員警有將電話給被告黃建德，所以被告黃建德於98
      年8 月15日又打電話給她，說腳上石膏沒辦法工作，雙方
      約在交通第一分隊見面，被告黃建德就要求她賠償8 萬元
      ，她不肯，經過協調之後，約好在98年8 月18日在新竹市
      北區調解委員會簽立和解書，被告乙○○當場又向她要紅
      包壓驚，她只好再包600 元之現金紅包給被告乙○○等語
      （見98年度偵字第7524號偵查卷第34至37頁）。
（七）被害人庚○○於警詢、偵查中之證述。其稱：她於98年8
      月17日上午7時許，駕駛車牌號碼6567-PC號自用小客車要
      到新竹縣竹東鎮仁愛市場內擺攤做生意，當她下完貨將車
      子開至附近停車場停放時，忽然被告乙○○就從車子副駕
      駛座右前方往右後方跑過去，後來她就聽到「唉唷」很大
      一聲，旁邊阿姨就說他壓到被告乙○○的腳，她也感覺有
      壓到被告乙○○的腳，她就下車查看並帶被告乙○○到竹
      信醫院檢查，結果醫生說沒有事可以回家，她就支付被告
      乙○○之醫藥費用；之後被告乙○○又拿出1 支眼鏡說她
      把眼鏡腳架撞斷、鏡片也破了，要她賠償3,500 元，她表
      示要帶被告乙○○去配眼鏡，被告乙○○又說不要，執意
      要她賠錢，她只好自認倒楣賠配告乙○○3,300 元，並且
      載被告乙○○到竹東車站坐車，但當時她並沒有聽到眼鏡
      破裂的聲音，且隔壁阿姨們也都說被告乙○○沒有戴眼鏡
      等語（見98年度偵字第7524號偵查卷第41至43、62至64頁
      ）。
（八）被害人丙○○於警詢、偵查中之指述。其稱：他在新竹縣
      竹東鎮之仁愛市場設攤販賣女性服飾，於98年8 月20日下
      午1時許，當他駕駛車牌號碼Z3-2903號自用小客貨車開入
      巷子攤販區要裝載貨物收攤時，遠遠看到被告乙○○站在
      前方並沒有走路，他便往前開，當車子靠近被告乙○○時
      ，因車窗兩邊都沒有關閉，就聽到「啊」一聲，他便下車
      查看，被告乙○○躺在地上翻滾，手摸著腳板大叫說壓到
      伊的腳，並且就說要帶伊去看醫生，又從褲子口袋內拿出
      1支眼鏡，說是當天新配之眼鏡價值4,000元，要他一併賠
      錢，他看該支眼鏡是很普通的地攤貨，被告乙○○又一直
      要他賠錢，他想說攤販協會在當天上午有廣播最近市場內
      發生相同手法之假車禍詐財案件，且被告乙○○穿著球鞋
      ，看不出來被告乙○○的腳有無受傷，而車子才剛轉進巷
      口，時速很慢，如果有壓到東西一定有感覺，但當時他沒
      有感覺到有壓到東西，又之前發生假車禍之被害人就是他
      擺攤處對面的女攤販，有聽對面女攤販說事後有給對方眼
      鏡破損費用約3,000 多元，他便對被告乙○○有印象，所
      以當被告乙○○向他要錢時，他裝作不知道，而當被告乙○○拿出眼鏡時，他就知道被告乙○○要騙錢，便打電話
      告訴攤販協會，後來聽說是攤販協會報警處理，當員警到
      場時，被告乙○○當場承認，並在被告乙○○褲子口袋內
      找到1 支缺少右腳架及右鏡片毀損之眼鏡，但在現場並沒
      有發現缺少之右腳架及右鏡片等語（見98年度偵字第6278
      號偵查卷第13至15、50至52、54、55頁）。
（九）證人葉日仁即新竹縣政府警察局竹東分局偵查佐於偵查中
      之證述。其稱：於98年8 月20日案發當天上午9 、10時，
      有1 名綽號「老鬍」之仁愛市場管理員有打電話給他，表
      示市場內之攤商有發生2 、3 起遭人假車禍真詐財的案件
      ，因為被害人事後回想覺得沒有發生車禍，感覺被騙了，
      還說對方都是利用攤商於上午6 、7 時許設攤或中午1 時
      許收攤時將車開進市場時才會出現，他便請管理員「老鬍
      」要適時跟攤商宣導，他也會去巡察，於當天下午約1 時
      許他過去市場附近巡邏時，市場管理員「老鬍」就打電話
      告知在天主堂附近發生車禍，是同1 名男子，當他到達現
      場時，就看到被告乙○○及被害人丙○○站在車旁，現場
      還有圍觀者，被害人丙○○便指證被告乙○○要跟他詐騙
      4,000 元，他就向被告乙○○詢問是否利用假車禍跟人家
      詐騙，被告乙○○坦承後，便將被告乙○○上手銬逮捕後
      搜身，他記得在左邊口袋裡搜出少一邊腳架以及鏡片呈破
      損狀態之眼鏡，但現場找不到缺少之腳架及鏡片，所以他
      確認被告乙○○係預先準備破損之眼鏡來詐騙被害人等語
      （見98 年 度偵字第6278號偵查卷第59至62頁）。
（十）扣案之眼鏡（缺右腳架及鏡片）1 支（保管字號：98年度
      院保管字第437號，扣押物品清單見本院卷第21頁）。
（十一）告訴人莊萬福與被告乙○○成立之和解書影本、被害人
        戊○○與被告乙○○成立之和解書影本及告訴人甲○○
        所提之新竹市北區調解委員會98年民調字第168 號調解
        筆錄1份（見98年度偵字第7524號偵查卷第23、40頁，
        98年度偵字第7938號偵查卷第10頁）。
（十二）新竹市警察局第二分局98年6 月24日道路交通事故現場
        圖1份、道路交通事故談話紀錄表2份、道路交通事故照
        片6張等在卷可參（見98年度偵字第7938號偵查卷第5、
        9、11至14頁）。
（十三）新竹縣政府警察局竹東分局98年8 月20日搜索扣押筆錄
        、扣押物品目錄表、偵查隊偵查佐葉日仁製作之偵查報
        告各1份、刑案現場暨證物照片4張及98 年9月14日刑案
        現場採證照片10張等（見98年度偵字第6278號偵查卷第
        18至21、23、24、63頁，98年度他字第1826號偵查卷第
        45至49頁）。
（十四）綜上，被告乙○○犯行明確，均應依法予以論科。
三、新舊法比較：
    被告乙○○行為後，刑法第41條業於98年12月30日修正公布
    ，並於99年1月1日施行，其中修正前刑法第41條第1 項前段
    原規定「犯最重本刑為五年以下有期徒刑以下之刑之罪，而
    受六個月以下有期徒刑或拘役之宣告者，得以新臺幣一千元
    、二千元或三千元折算一日，易科罰金。」，修正為「犯最
    重本刑為五年以下有期徒刑以下之刑之罪，而受六月以下有
    期徒刑或拘役之宣告者，得以新臺幣一千元、二千元或三千
    元折算一日，易科罰金。」，固僅屬文字之修正；惟修正前
    同條第8 項原規定「第一項至第三項規定於數罪併罰，其應
    執行之刑未逾六個月者，亦適用之。」，修正為「第一項至
    第四項及第七項之規定，於數罪併罰之數罪均得易科罰金或
    易服社會勞動，其應執行之刑逾六月者，亦適用之。」，換
    言之，若依修正前刑法第41條第8 項規定，縱使數罪併罰之
    數罪均得諭知易科罰金，倘若應執行刑逾六月時，即不得諭
    知易科罰金；惟依修正後刑法第41條第8 項規定，仍得諭知
    易科罰金，是經比較修正前、後之規定，自以修正後之刑法
    第41條第8 項規定對被告乙○○有利，故應依刑法第2條第1
    項但書規定，適用修正後刑法第41條之規定。
四、論罪科刑：
（一）論罪：
      被告乙○○以故意伸出腳掌讓如附表編號一至六所示之告
      訴人莊萬福、己○○、丁○○、甲○○及被害人戊○○、
      庚○○等人所駕駛之自用小客車碾過腳掌之製造假車禍詐
      騙方式，引誘告訴人莊萬福等人陷於錯誤，並以佯稱無法
      工作為由之詐騙方式，引誘如附表編號五所示之告訴人甲○○陷於錯誤後，分別趁機向告訴人莊萬福等人分別訛詐
      如附表編號一至六所示之醫療費用、紅包及賠償手機、眼
      鏡毀損費用，故核被告乙○○於附表編號一至六所為，均
      係犯刑法第339 條第1 項之詐欺取財既遂罪；另被告乙○○復重施故技，仍已著手於製造假車禍之相同詐騙方式，
      欲向如附表編號七所示之被害人丙○○訛詐財物，惟因被
      害人丙○○心生警覺，致未得逞，故核被告乙○○於附表
      編號七所為，則係犯刑法第339 條第1 項、第3 項之詐欺
      取財未遂罪，並依刑法第25條第2 項之規定，按既遂犯之
      刑度減輕其刑。
（二）接續犯：又被告乙○○對告訴人甲○○（即附表編號五）
      所為之數次詐欺取財犯行，時間緊接，方法相同，依最高
      法院86年臺上字第3295號判例意旨，數行為於同時同地或
      密切接近之時地實施，侵害同一之法益，各行為之獨立性
      極為薄弱，依一般社會健全觀念，在時間差距上，難以強
      行分開，在刑法評價上，以視為數個舉動之接續施行，合
      為包括之一行為予以評價，較為合理，即透過對於同一法
      益之同種類侵害行為繼續不間斷之實行，業已稀釋個別行
      為之獨立性，致使刑法評價時將之視為單一、整體之犯罪
      行為，而應論以接續犯。
（三）數罪併罰：至被告乙○○所犯如附表編號一至七所示之詐
      欺取財既遂罪、詐欺取財未遂罪等罪間，其犯意各別、時
      間、地點、被害人亦不相同，自應予分別論罪，合併處罰
      。
（四）累犯：被告乙○○前於90年間，因恐嚇擄人案件，經國防
      部北部地方軍事法院於91年12月11日以91年度信審字第13
      2 號判決判處有期徒刑1年6月確定；又於91年間，因詐欺
      案件，經臺灣板橋地方法院於92年2 月10日以91年度重簡
      字第1097號判決判處有期徒刑3 月確定；又於91年間，因
      詐欺案件，經臺灣板橋地方法院於92年6 月26日以91年度
      重簡字第1254號判決判處有期徒刑3月確定；上揭3罪嗣經
      臺灣板橋地方法院於93年2月27日以93年度聲字第280號裁
      定定應執行有期徒刑1年10月確定，嗣於93年10月7日縮刑
      假釋出監，所餘刑期交付保護管束，並於94年2月4日縮刑
      期滿，保護管束未經撤銷以已執行完畢論。又於95年間，
      因詐欺案件，經臺灣板橋地方法院於96年12月25日以96年
      度簡上字第536號判決判處有期徒刑6月，減為有期徒刑3
      月確定，甫於97年2 月15日易科罰金執行完畢等情，有臺
      灣高等法院被告前案紀錄表、臺灣新竹地方法院檢察署刑
      案資料查註紀錄表各1 份在卷可稽，其前受有期徒刑執行
      完畢，於5 年以內故意再犯本件最重本刑為有期徒刑以上
      之7 罪，均為累犯，分別應依刑法第47條第1 項之規定加
      重其刑。
（五）量刑：爰審酌被告乙○○除前開構成累犯事由之刑事紀錄
      外，另有施用毒品刑事紀錄，此有前揭臺灣高等法院被告
      前案紀錄表、臺灣新竹地方法院檢察署刑案資料查註紀錄
      表各1 份附卷可據，足徵其素行非佳，亦不知悔改；茲念
      其正值青壯，竟不思守法自制，循正當途徑獲取所需，猶
      為貪圖一己之私，竟以製作假車禍之詐騙方式，佯稱需支
      付醫藥費用、紅包費、手機或眼鏡修理費用為由，藉機向
      告訴人莊萬福等人詐取現金供己花用，所為嚴重危害社會
      治安，其犯罪之動機、目的、手段實屬可議，惟念及犯後
      終能坦認犯行，態度尚可等一切情狀，爰分別量處如附表
      編號一至七所示之刑，並於主文定其應執行之刑及諭知易
      科罰金之折算標準，以資懲儆。
（六）沒收：至扣案之眼鏡（缺右腳架及鏡片）1 支（保管字號
      ：98年度院保管字第437 號，扣押物品清單見本院卷第21
      頁），係被告乙○○所有且供其本件詐騙如附表編號六、
      七所示之被害人庚○○、丙○○等人所用之物，業據被告
      乙○○坦承在卷（見本院卷第38頁），爰依刑法第38條第
      1項第2款規定，宣告沒收之。
據上論斷，應依刑事訴訟法第273條之1第1 項、第299條第1項前
段，刑法第2條第1項但書、第339條第1項、第3項、第25條第2項
、第47條第1項、第51條第5款、第38條第1項第2款，修正後刑法
第41條第1 項前段、第2項、第8項，刑法施行法第1條之1，判決
如主文。
本案經檢察官洪期榮到庭執行職務。
中    華    民    國    99    年    1     月    8     日
                    刑事第九庭法  官    劉兆菊
以上正本證明與原本無異。
如不服本判決應於收受本判決後10日內向本院提出上訴書狀，上
訴書狀應敘述具體理由。上訴書狀未敘述上訴理由者，應於上訴
期間屆滿後20日內補提理由書狀於本院「切勿逕送上級法院」。
中    華    民    國    99    年    1     月    8     日
                              書記官    林兆嘉
附錄本案論罪科刑法條：
中華民國刑法第339條
意圖為自己或第三人不法之所有，以詐術使人將本人或第三人之
物交付者，處5年以下有期徒刑、拘役或科或併科1千元以下罰金
。
以前項方法得財產上不法之利益或使第三人得之者，亦同。
前二項之未遂犯罰之。
附表：
┌─┬─────┬─────┬────────┬─────┬─────┬────┐
│編│犯罪時間  │犯罪地點  │犯罪手法        │被毀物品  │詐騙金額  │主文罪名│
│號│          │          │                │          │（新臺幣）│及宣告刑│
├─┼─────┼─────┼────────┼─────┼─────┼────┤
│一│98年5月23 │新竹市中華│趁莊萬福駕駛車牌│無        │醫療費用3,│乙○○犯│
│  │日上午7時 │路2 段與林│號碼2202- MX號自│          │000元、紅 │詐欺取財│
│  │55分許    │森路口    │用小客車甫起步之│          │包費200元 │罪，累犯│
│  │          │          │際，故意伸出腳掌│          │（合計3,20│，處有期│
│  │          │          │讓車輛碾過，迨莊│          │0元）     │徒刑月│
│  │          │          │萬福下車後，再向│          │          │；如易科│
│  │          │          │莊萬福佯稱要醫療│          │          │罰金，以│
│  │          │          │費及收驚為由，藉│          │          │新臺幣壹│
│  │          │          │以訛詐財物。    │          │          │仟元折算│
│  │          │          │                │          │          │壹日。  │
├─┼─────┼─────┼────────┼─────┼─────┼────┤
│二│98年6月28 │桃園縣桃園│趁戊○○駕駛車牌│手機（已丟│手機修理費│乙○○犯│
│  │日下午6時 │市○○路與│號碼3130- TQ號自│棄，未扣案│用1,000元 │詐欺取財│
│  │許        │復興路口  │用小客車甫起步之│）        │          │罪，累犯│
│  │          │          │際，故意伸出腳掌│          │          │，處有期│
│  │          │          │讓車輛碾過，迨莊│          │          │徒刑月│
│  │          │          │玉琴下車後，再向│          │          │；如易科│
│  │          │          │戊○○佯稱手機損│          │          │罰金，以│
│  │          │          │壞藉以訛詐財物。│          │          │新臺幣壹│
│  │          │          │                │          │          │仟元折算│
│  │          │          │                │          │          │壹日。  │
├─┼─────┼─────┼────────┼─────┼─────┼────┤
│三│98年7月17 │新竹市大同│趁己○○駕駛車牌│紫色眼鏡（│醫療費用計│乙○○犯│
│  │日下午4時 │路24號前  │號碼0138- FT號自│未扣案）  │1,200元、 │詐欺取財│
│  │許        │          │用小客車行車速度│          │眼鏡修理費│罪，累犯│
│  │          │          │緩慢之際，故意伸│          │用3,800元 │，處有期│
│  │          │          │出腳掌讓車輛碾過│          │（合計5,00│徒刑月│
│  │          │          │，迨己○○下車後│          │0元）     │；如易科│
│  │          │          │，再向己○○佯稱│          │          │罰金，以│
│  │          │          │要醫療費及眼鏡損│          │          │新臺幣壹│
│  │          │          │壞為由，藉以訛詐│          │          │仟元折算│
│  │          │          │財物。          │          │          │壹日。  │
├─┼─────┼─────┼────────┼─────┼─────┼────┤
│四│98年7月25 │新竹市中央│趁丁○○駕駛車牌│咖啡色眼鏡│眼鏡修理費│乙○○犯│
│  │日下午3時 │路1號「中 │號碼5D- 2588號自│（未扣案）│用1,800元 │詐欺取財│
│  │許        │央市場」前│用小客車行經該處│          │          │罪，累犯│
│  │          │路口      │時，故意伸出腳掌│          │          │，處有期│
│  │          │          │讓車輛碾過，迨張│          │          │徒刑月│
│  │          │          │宇屏下車後，再向│          │          │；如易科│
│  │          │          │丁○○佯稱眼鏡損│          │          │罰金，以│
│  │          │          │壞為由，藉以訛詐│          │          │新臺幣壹│
│  │          │          │財物。          │          │          │仟元折算│
│  │          │          │                │          │          │壹日。  │
├─┼─────┼─────┼────────┼─────┼─────┼────┤
│五│98年8 月12│新竹市西門│趁甲○○駕駛車牌│黑色眼鏡（│醫療費用計│乙○○犯│
│  │日下午3 時│街42號前及│號碼8409- TW號自│未扣案）  │2,500元、 │詐欺取財│
│  │10分許    │          │用小客車甫起步之│          │眼鏡修理費│罪，累犯│
│  │          │          │際，故意伸出腳掌│          │用1,000 元│，處有期│
│  │          │          │讓車輛碾過，迨白│          │（計3,500 │徒刑月│
│  │          │          │美雲下車後，再向│          │元）      │；如易科│
│  │          │          │甲○○佯稱需醫療│          │          │罰金，以│
│  │          │          │費用及眼鏡損壞為│          │          │新臺幣壹│
│  │          │          │由，藉以訛詐財物│          │          │仟元折算│
│  │          │          │。              │          │          │壹日。  │
│  ├─────┼─────┼────────┼─────┼─────┤        │
│  │98年8月15 │新竹市北  │繼向甲○○謊稱受│無        │紅包費600 │        │
│  │日        │區調解委員│傷無法工作之損失│          │元        │        │
│  │          │會        │，要求甲○○賠償│          │          │        │
│  │          │          │8 萬元，使甲○○│          │          │        │
│  │          │          │陷於錯誤，願意調│          │          │        │
│  │          │          │解，嗣經雙方同意│          │          │        │
│  │          │          │以600 元達成調解│          │          │        │
│  │          │          │。              │          │          │        │
├─┼─────┼─────┼────────┼─────┼─────┼────┤
│六│98年8月17 │新竹縣竹東│趁庚○○駕駛車牌│眼鏡（扣案│眼鏡修理費│乙○○犯│
│  │日上午7時 │鎮仁愛市場│號碼6567- PC號自│）        │用3,300元 │詐欺取財│
│  │許        │內        │用小客車行車速度│          │          │罪，累犯│
│  │          │          │緩慢之際，故意伸│          │          │，處有期│
│  │          │          │出腳掌讓車輛碾過│          │          │徒刑月│
│  │          │          │，迨庚○○下車後│          │          │，如易科│
│  │          │          │，向庚○○佯稱眼│          │          │罰金，以│
│  │          │          │鏡損壞為由，藉以│          │          │新臺幣壹│
│  │          │          │訛詐財物。      │          │          │仟元折算│
│  │          │          │                │          │          │壹日。扣│
│  │          │          │                │          │          │案之眼鏡│
│  │          │          │                │          │          │壹支，沒│
│  │          │          │                │          │          │收之。  │
├─┼─────┼─────┼────────┼─────┼─────┼────┤
│七│98年8月20 │新竹縣竹東│趁丙○○駕駛車牌│眼鏡（扣案│眼鏡修理費│乙○○犯│
│  │日下午1時 │鎮仁愛市場│號碼Z3- 2903號自│）        │用4,000元 │詐欺取財│
│  │50分許    │內        │用小客貨車行車速│          │          │未遂罪，│
│  │          │          │度緩慢之際，故意│          │          │累犯，處│
│  │          │          │伸出腳掌讓車輛碾│          │          │有期徒刑│
│  │          │          │過，迨丙○○下車│          │          │貳月，如│
│  │          │          │後，向丙○○佯稱│          │          │易科罰金│
│  │          │          │眼鏡損壞為由，藉│          │          │，以新臺│
│  │          │          │以訛詐財物，惟經│          │          │幣壹仟元│
│  │          │          │丙○○當場發覺致│          │          │折算壹日│
│  │          │          │未得逞。        │          │          │。扣案之│
│  │          │          │                │          │          │眼鏡壹支│
│  │          │          │                │          │          │，沒收之│
│  │          │          │                │          │          │。      │
└─┴─────┴─────┴────────┴─────┴─────┴────┘

司法院資訊處製作；財團法人民間司法改革基金會備份。
